臺灣桃園地方法院刑事判決　　　　　　　 94年度訴字第469號
公　訴　人　臺灣桃園地方法院檢察署檢察官
被　　　告　甲○○
上列被告因毒品危害防制條例案件，經檢察官提起公訴（94 年度
毒偵字第161 號），及移送併案審理（94年度毒偵字第3737號）
，經本院裁定改依簡式審判程序，判決如下：
    主  文
甲○○連續施用第一級毒品，累犯，處有期徒刑壹年壹月，扣案
注射針筒支、止血帶貳條、斜口勺貳支、夾鏈袋肆只，均沒收
；又連續施用第二級毒品，累犯，處有期徒刑肆月。應執行有期
徒刑壹年月，扣案注射針筒支、止血帶貳條、斜口勺貳支、
夾鏈袋肆只，均沒收。
    事  實
一、甲○○前曾於民國89年間因施用毒品案件，經臺灣板橋地方
    法院依聲請於89年3 月13日，以89年度毒聲字第1927號裁定
    送觀察、勒戒後，認無繼續施用毒品傾向，於89年4 月11
    日執行期滿出勒戒所，並經臺灣板橋地方法院檢察署檢察官
    於89年4 月11日，以89年度毒偵字第1020號為不起訴處分確
    定；另於90年因施用毒品案件，經臺灣板橋地方法院依聲請
    於90年3 月8 日，以90年度毒聲字第1037裁定令入戒治處所
    施以強制戒治，於91年7 月1 日強制戒治期滿出戒治所，並
    經臺灣板橋地方法院檢察署檢察官就施用毒品部分提起公訴
    ，經臺灣經臺灣板橋地方法院於90年8 月16日，以90年訴字
    第689 號判決分別判處有期徒刑1 年、有期徒刑3 月，應執
    行刑有期徒刑1 年1 月確定，並於92年7 月10日縮刑期滿執
    行完畢出監。詎甲○○猶未戒除毒癮，於前次強制戒治執行
    完畢後5 年內，復基於概括犯意，於93年8 月間某日起至94
    年3 月26日某時止，在桃園縣及高雄縣境內不詳處所等地，
    連續非法施用第一級毒品海洛因多次；又另行起意，基於概
    括犯意，於93年8 月間起至93年10月21日晚間某時止，在桃
    園縣境內不詳處所，連續非法施用第二級毒品安非他命多次
    。嗣先於93年10月22日17時許，在桃園縣桃園市○○街199
    巷11號5 樓租屋住所為警查獲；另於94年3 月26日15時許，
    在高雄縣三民區○○路與平等路口為警查獲，並扣得其所有
    且供施用第一級毒品海洛因用之注射針筒3 支、止血帶2 條
    、斜口勺2 支及夾鏈袋4 只。
二、案經臺北市政府警察局中正第一分局報請臺灣桃園地方法院
    檢察署檢察官偵查起訴及臺灣高雄地方法院檢察署檢察官移
    送併案審理。
    理  由
一、按刑事訴訟法第273 條之1 規定除被告所犯為死刑、無期徒
    刑、最輕本刑為三年以上有期徒刑之罪、或高等法院管轄第
    一審案件者外，於審判期日前之程序進行中，被告先就被訴
    事實為有罪之陳述時，審判長得告知被告簡式審判程序之旨
    ，並聽取當事人、代理人、辯護人及輔佐人之意見後，裁定
    進行簡式審判程序。經查，本件被告甲○○被訴毒品危害防
    制條例乙案，非前開不得進行簡式審判程序之案件，經被告
    於本院行準備程序時就訴事實為有罪之陳述，且經法官告知
    被告簡式審判程序之旨，聽取被告及檢察官之意見後，爰依
    右開刑事訴訟法第273 條之1 之規定，裁定改依簡式審判程
    序審判之，合先敘明。
二、上揭犯罪事實，業據被告於本院行準備程序時坦承不諱，而
    被告先後為警查獲時所採尿液經送檢驗結果，呈嗎啡、安非
    他命陽性反應及呈嗎啡陽性反應，有臺灣尖端先進生技醫藥
    股份有限公司濫用藥物檢驗報告及高雄市立凱旋醫院濫用藥
    物尿液檢驗報告各1 份在卷可稽，足徵被告前開施用毒品之
    自白與事實相符，堪予採信。按施用毒品案件而曾觀察、勒
    戒或強制戒治執行完畢釋放後，五年以內再犯毒品危害防制
    條例第10條之施用毒品罪行者，即應依法追訴進入刑事訴訟
    程序審理，此觀毒品危害防制條例第23條第2 項規定甚明。
    經查被告前有如事實欄所述之施用毒品犯行，有臺灣高等法
    院被告前案紀錄表、法務部全國檢察官線上查詢刑案人犯在
    監所最新資料報表1 份等在卷可憑，是被告係於曾受強制戒
    治執行完畢釋放後，五年內再犯毒品危害防制條例第10 條
    之罪，自應依法論科。綜上所述，本件事證明確，被告犯行
    洵堪認定。
三、按海洛因及安非他命分別係毒品危害防制條例第2 條第2 項
    第1 款、第2 款所規範之第一級、第二級毒品，被告予以施
    用，係犯同條例第10條第1 項、第2 項之施用第一級、第二
    級毒品罪。其施用第一級毒品海洛因及第二級毒品安非他命
    前持有第一級、第二級毒品之低度行為，為施用之高度行為
    所吸收，不另論罪。被告先後多次施用第一級毒品海洛因、
    第二級毒品安非他命之行為，時間緊接、犯罪構成要件相同
    ，顯均係基於概括犯意為之，應各依刑法第56條連續犯之規
    定以一罪論。臺灣高雄地方法院檢察署於94年5 月27日以雄
    檢博湯94毒偵3737字第32536 號函移送併案審理該署94年度
    毒偵字第32536 號被告所涉施用第一級毒品案件，雖未經提
    起公訴，惟與前揭起訴施用第一級毒品部分具有連續犯之裁
    判上一罪關係，為起訴效力所及，本院自得應併予審理論究
    。被告所犯上開二罪，犯意個別，罪名不同，應分論併罰。
    末查被告有事實欄所載之犯罪科刑及執行情形，此有臺灣高
    等法院被告前案紀錄表存卷可按，其受有期徒刑之執行完畢
    後五年以內再犯本件有期徒刑以上之罪，係屬累犯，應依法
    加重其刑，公訴人漏未論及被告為累犯之情，容有未洽，併
    此敘明。爰審酌被告前有毒品前科，竟仍不知改悔，陷於毒
    癮而難以自拔，危害國民健康，及其犯罪之動機、手段、於
    本件犯罪後尚能坦承犯行，態度良好等一切情狀，分別量處
    如主文所示之刑，並定其應執行刑。
四、至扣案注射針筒3 支、止血帶2 條、斜口勺2 支及夾鏈袋4
    只等物品，為被告所有且供施用海洛因所用之物，已據其於
    本院審理中供述甚明（見本院94年11月16日簡式審判筆錄）
    ，爰依刑法第38條第1 項第2 款規定宣告沒收。
據上論斷，應依刑事訴訟法第273 條之1 、第299 條第1 項前段
，毒品危害防制條例第10條第1 項、第2 項，刑法第11條前段、
第56條、第47條、第51條第5 款、第38條第1 項第2 款，判決如
主文。
本案經檢察官何嘉仁到庭執行職務
中    華    民    國    94    年     11     月  30    日
                           臺灣桃園地方法院刑事第七庭
                                      法  官  賴淑美
上正本證明與原本無異。
如不服本判決，應於判決送達後10日內向本院提出上訴狀 (應附
繕本)，上訴於臺灣高等法院。
                                      書記官  陳育君
中    華    民    國    94    年     11     月   30   日
附錄本案論罪科刑法條；
毒品危害防制條例第10條
施用第一級毒品者，處 6 月以上 5 年以下有期徒刑。
施用第二級毒品者，處 3 年以下有期徒刑。
